【裁判字號】    95,訴,54
【裁判日期】    950110
【裁判案由】    給付租金
【裁判全文】
臺灣板橋地方法院民事裁定                95年度訴字第54號
原      告  甲○○
                        樓之2.
訴訟代理人  邱創舜律師
以上原告與被告乙○○間請求給付租金事件，本院裁定如下：
    主  文
原告應於本裁定送達後伍日內，補正訴訟標的及其原因事實之起
訴狀及繕本，及準備書狀及繕本過院，逾期即駁回其訴。
    理  由
一、按起訴應以訴狀表明訴訟標的及其原因事實，民事訴訟法第
    244條第1項第2款定有明文，此為起訴所必要之程式。
二、查本件原告起訴主張被告給付租金新台幣78萬元，及自94年
    5 月1 日起按月於每月1 日給付7 萬8 千元，惟(一)原告係依
    據何種法律關係，訴訟標的為何？(二)如係依據租賃之法律關
    係請求，原告係於何時與被告締結租賃契約，或承受前手之
    租賃契約？(三)原告請求被告給付租金78萬元之始日與末日為
    何？(四)每月租金7 萬8 千元係依據何種標準計算而得？(五)被
    告所有台北縣三重市○○路○ 段113 號1 、2 樓房屋占用原
    告所有土地面積為何？均未於起訴狀內表明。而前開(二)至(五)
    所述之原因事實涉及審理與既判力範圍之特定，乃起訴應表
    明之最低限度原因事實，原告未加以明，法院無從進行有效
    與迅速之審理，爰依首揭規定定期命原告補正，逾期不補正
    則駁回其訴。
三、復按我國民事訴訟法未規定起訴時應附證據，然於民事訴訟
    法第266 條第1 項第2 款則規定準備言詞辯論之書狀，應記
    載證明應證事實所用之證據。查原告已於起訴前寄發律師函
    於被告請求給付租金，然未獲被告回應，衡諸本件訴訟被告
    不爭執之可能性甚低，惟原告就其主張之下列事實：(一)系爭
    9-30地號土地目前為其所有，僅提出土地所有權狀影本，並
    未提出土地登記謄本，(二)三重市○○路○ 段113 號1 、2 樓
    為被告所有，並未提出建物登記謄本，如係違章建物亦未提
    出其自行繪製之占用面積圖（或複丈成果圖），(三)如兩造間
    有租賃關係存在，亦未提出證明文件，則本院如遽予定開期
    期日，必須浪費大量時間於闡明本件訴訟之法律關係上，致
    使其後等侯開庭者等待時間變長，且被告到庭時因原告未具
    體陳明訴訟之法律關係而無法為任何抗辯，徒然浪費時間於
    往返法庭之間。本院為求收訴訟經濟之效，爰諭知原告提出
    準備言論辯論書狀，並檢附相關證事，本院將待收後即逕送
    被告，並諭知被告提出答辯狀後，再定開庭期間，以達集中
    審理之立法目的。
四、結論：依民事訴訟法第249條第1項第6款，裁定如主文。
中    華    民    國    95    年    1     月    10    日
                  民事第三庭    法  官  何君豪
以上正本證明與原本無異
本裁定不得抗告
中    華    民    國    95    年    1     月    10    日
                                書記官  蕭興南


司法院資訊處製作；財團法人民間司法改革基金會備份。
